【裁判字號】    89,易,2017
【裁判日期】    890907
【裁判案由】    竊盜
【裁判全文】
臺灣臺南地方法院刑事判決                        八十九年度易字第二一七號
    公  訴  人  臺灣台南地方法院檢察署檢察官
    被      告  甲○○
右列被告因竊盜案件，經檢察官提起公訴（八十九年度偵字第六二一一號），本院判
決如左：
    主  文
甲○○攜帶兇器、毀越門扇及安全設備、於夜間侵入有人居住之建築物竊盜，未遂，
累犯，處有期徒刑壹年陸月。尖嘴鉗、螺絲起子、活動扳手及手電筒各壹把均沒收。
    事  實
一、甲○○於民國八十六年間，曾因竊盜案件，經台灣彰化地方法院判處有期徒刑七
    月確定，於八十七年五月十三日執行完畢。詎仍不知悔改，於八十九五月十九日
    夜間凌晨一時許，駕駛其所有車牌號碼Ｎ２─３３９８號自用小客車行經乙○○
    經營位於台南縣善化鎮東昌里一之十二號之菱芝園小吃部之現有人居住之建築物
    ，甲○○見該小吃部沒有營業，突萌貪念，竟意圖為自己不法之所有，自其車內
    取出其所有客觀上可傷害人之生命、身體，足供凶器使用之尖嘴鉗、螺絲起子、
    活動扳手及手電筒各一把等物，先以手臂撞開該小吃部之廚房門（未損壞），進
    入廚房內搜索財物，惟未有所得，心有不甘，再以上開攜帶之螺絲起子鑽破門旁
    三合板、尖嘴鉗剪斷紗門綑綁鐵線而毀損該等安全設備，準備再行進入小吃部內
    部之際，因觸動保全系統，經新光保全公司保全人員陳聖恒趕來當場查獲，並扣
    得前開甲○○所有之尖嘴鉗、螺絲起子、活動扳手、手電筒等行竊工具。
二、案經台南縣警察局善化分局報請台灣台南地方法院檢察署檢察官偵查起訴。
    理  由
一、訊據被告甲○○固不否認於右開時地侵入菱芝園小吃部之現有人居住之建築物，
    惟矢口否認有何竊盜犯行，辯稱因喝醉酒不知何故侵入小吃部，並未竊取財物云
    云。惟查右開事實業據被害人乙○○指訴歷歷，而查被告係先自開來之自小客車
    車內取出尖嘴鉗、螺絲起子、活動扳手、手電筒等物，再以手臂撞開該小吃部之
    廚房門，進入廚房內搜索財物，已據被告於警訊中供明在卷，而觀諸被告所攜帶
    之尖嘴鉗、螺絲起子、活動扳手、手電筒等物品，顯為一般宵小通常用以行竊之
    工具，足證被告侵入菱芝園小吃部之際，即有預構竊盜計劃，否則如何知道攜帶
    上開竊盜工具準備行竊，是被告辯稱喝醉酒不知何故侵入小吃部，為飾卸之詞不
    足採信。再者菱芝園小吃部內，已經被告著手搜取財物，致現場一片凌亂，亦據
    被害人乙○○於偵訊中指訴在卷，是被告辯稱未竊取財物，亦不足採。
二、另查菱芝園小吃部為現有人居住之建築物，已據被害人乙○○供明在卷，而尖嘴
    鉗、螺絲起子、活動扳手、手電筒均材質堅硬，而尖嘴鉗、螺絲起子更是末端鋒
    利，客觀上均足傷害人之生命、身體，核與刑法第三百二十一條第一項第三款之
    兇器相當。再菱芝園小吃部廚房門旁之三合板、紗門綑綁鐵線均屬安全設備，被
    告以螺絲起子鑽破門旁三合板、尖嘴鉗剪斷紗門綑綁鐵線，要屬毀損安全設備至
    明，此外復有被告所有用以行竊之尖嘴鉗、螺絲起子、活動扳手、手電筒工具扣
    案，是本件事證已臻明確，被告犯行洵堪認定。
三、被告所為係犯攜帶凶器、毀損安全設備、於夜間侵入有人居住之建築物竊盜未遂
    罪。被告雖已著手為竊取行為，惟未竊得任何財物，為未遂犯。並依法減輕其刑
    。被告於八十六年間，曾因竊盜案件，經法院判處有期徒刑七月確定，於八十七
    年五月十三日執行完畢，有台灣高等法院被告全國刑案紀錄表在卷可按，其於五
    年內再犯本罪有期徒刑以上之罪，為累犯，應依刑法第四十七條，加重其刑。被
    告同時有刑之加重減輕事由，應先加後減之。爰審酌被告犯罪後毫無悔意、猶飾
    詞狡辯，且其行為危害居住及財產安全甚鉅，量處主文所示之刑，以示儆懲。扣
    案之尖嘴鉗、螺絲起子、活動扳手、手電筒各一把，為被告所有供犯罪所用之物
    ，據被告供明在卷，爰依法宣告沒收。
據上論斷，應依刑事訴訟法第二百九十九條第一項前段，刑法第三百二十一條第二項
、第一項第一款、第二款、第三款、第二十六條前段、第三十八條第一項第二款、第
四十七條，判決如主文。
本案經檢察官宋宗儀到庭執行職務。
中    華    民    國      八十九      年      九      月      七      日
                                  臺灣臺南地方法院刑事第二庭
                                      法  官      鄧  希  賢
右正本證明與原本無異。
如不服本判決，應於判決送達後十日內向本院提出上訴狀( 應附繕本 )。
                                      書記官      陳  美  蓉
中    華    民    國      八十九      年      九      月      七      日
附錄條文：
刑法第三百二十一條第二項、第一項第二款
犯竊盜罪而有左列情形之一者，處六月以上五年以下有期徒刑：
一、於夜間侵入住宅或有人居住之建築物、船艦或隱匿其內而犯之者。
二、毀越門扇、牆垣或其他安全設備而犯之者。
三、攜帶兇器而犯之者。
四、結夥三人以上而犯之者。
五、乘火災、水災或其他災害之際而犯之者。
六、在車站或埠頭而犯之者。
前項之未遂犯罰之。


司法院資訊處製作；財團法人民間司法改革基金會備份。
